臺灣臺北地方法院刑事判決
111年度審易字第691號
公  訴  人  臺灣臺北地方檢察署檢察官
被      告  廖克閔




上列被告因竊盜案件，經檢察官追加起訴（111年度偵緝字第444
號），本院判決如下：
    主  文
乙○○犯攜帶兇器竊盜罪，處有期徒刑陸月，如易科罰金，以新臺
幣壹仟元折算壹日。又犯攜帶兇器竊盜罪，處有期徒刑陸月，如
易科罰金，以新臺幣壹仟元折算壹日。應執行有期徒刑柒月，如
易科罰金，以新臺幣壹仟元折算壹日。
    事  實
一、乙○○意圖為自己不法之所有，基於加重竊盜之犯意，攜帶其
    所有且客觀上足供為兇器用之鉗子、扳手各1支，在臺北市○
    ○區○○○路○段000號之騎樓，先於民國110年7月14日凌晨0時4
    2分至0時52分許，竊取丙○○機車上之正鈦螺絲2顆及白鐵螺
    絲2顆(價值共計新臺幣【下同】1,040元)，再於同日0時52
    分至1時3分許，竊取甲○○機車上之鋁合金掛勾1個及白鐵螺
    絲1個(價值共計850元)，得手後騎乘車號000
　　-000普通重型機車離去。
二、案經丙○○、甲○○訴由臺北市政府警察局中山分局報請臺灣臺
    北地方檢察署（下稱臺北地檢署）檢察官偵查後起起公訴。
    理  由
一、證據能力
(一)按被告以外之人於審判外之陳述，雖不符刑事訴訟法第159
    條之1至159條之4之規定，而經當事人於審判程序同意作為
    證據，法院審酌該言詞陳述或書面陳述作成時之情況，認為
    適當者，亦得為證據。又當事人、代理人或辯護人於法院調
    查證據時，知有第159條第1項不得為證據之情形，而未於言
    詞辯論終結前聲明異議者，視為有前項之同意，刑事訴訟法
    第159條之5定有明文。本案當事人就下述本院援引之被告以
    外之人於審判外供述證據，於言詞辯論終結前均未異議，而
    經本院審酌各該證據方法作成時，並無不法取供之情狀，均
    適宜為本案之證據，而有證據能力。
(二)本案所引非供述證據部分，並無證據證明係公務員違背法定
    程序所取得，且與本件待證事實具有自然之關聯性，依刑事
    訴訟法第158條之4反面解釋，亦具證據能力。
二、認定事實所憑之證據及理由　
    上揭事實，業據被告乙○○於準備程序及本院審理時均坦承
    不諱（見本院審易卷第74頁、第81頁），核與證人即告訴人
    丙○○、甲○○警詢及偵訊時證述之情節大致相符（見臺北地檢
    署110年度偵字第29052卷【下稱偵卷】第9-11頁、第13
　　-17頁、第127-129頁)，且有臺北市○○區○○○路○段000號外監
    視器錄影畫面(見偵卷第27-29頁)、臺北地檢署檢察事務官1
    10年11月18日勘驗筆錄(見偵卷第91-96頁)等件在卷可佐，
    足認被告上開任意性之自白，核與事實相符，堪予採憑，應
    依法論科。
三、論罪科刑
(一)按刑法第321條第1項第3款之攜帶兇器竊盜罪，係以行為人
    攜帶兇器竊盜為其加重條件，此所謂兇器，其種類並無限制
　　，凡客觀上足對人之生命、身體、安全構成威脅，具有危險
    性之兇器均屬之，且祇須行竊時攜帶此種具有危險性之兇器
    為已足，並不以攜帶之初有行兇之意圖為必要（最高法院79
    年台上字第5253號判例要旨參照）。被告於行竊時攜帶之鉗
    子、扳手，雖未扣案，但係金屬製品，質地堅硬，以此擊打
    人體顯有造成人之生命、身體重大傷害之可能，客觀上即具
    危險性，自屬兇器無疑。
(二)是核被告所為，均係犯刑法第321條第1項第3款之攜帶兇器
    竊盜罪(共2罪)。　
(三)被告上開犯行，犯意各別，行為互殊，並係侵害不同人之財
    產法益，應予分論併罰。　　
(四)爰審酌被告正值壯年，不思循合法途徑賺取所得，任意竊取
    他人財物，所為非是，惟考量其犯後坦承犯行之態度、犯罪
    動機、目的、手段、本案遭竊財物數量及價值、前科素行，
    暨自述高中肄業之智識程度、入監前被通緝沒有工作、靠家
    人給錢維生、需撫養未成年4歲小孩及下個月要出生的小孩
　　，現小孩由太太照顧之生活經濟狀況(見本院審易卷第82頁
　　)，及業與告訴人丙○○、甲○○(下稱告訴人等2人)達成和解並
    履行完畢之情，有本院111年度審附民字第1221號和解筆錄
    、公務電話紀錄各1份在卷可稽(見本院審易卷第123-124頁
    、第125頁)等一切情狀，分別量處如主文所示之刑並定應執
    行刑，另於定刑前後均諭知得易科罰金及其折算標準，以示
    懲儆。
四、沒收　
(一)按犯罪所得，屬於犯罪行為人者，沒收之；犯罪所得已實際
    合法發還被害人者，不予宣告沒收或追徵，刑法第38條之1
    第1項、第5項定有明文。查本案被告竊得之正鈦螺絲2顆及
    白鐵螺絲2顆、鋁合金掛勾1個、白鐵螺絲1顆，為被告犯罪
    所得，本應宣告沒收，然因被告與告訴人等2人達成和解並
    賠償完畢，已如前述，足以剝奪被告犯罪所得，自不就被告
    上開犯罪所得宣告沒收。
(二)至未扣案鉗子、扳手各1支，雖為被告所有犯本案犯行所用
    之物，然無證據證明現仍存在，且衡量該犯罪工具甚易取得
　　，價值不高，亦非違禁物，顯欠缺刑法上重要性，為免將來
    執行困難，爰不予宣告沒收。
五、據上論斷，依刑事訴訟法第299條第1項前段，刑法第321條
    第1項第3款、第41條第1項前段、第8項、第51條第5款，刑
    法施行法第1條之1第1項，判決如主文。
本案經檢察官楊大智提起公訴，檢察官吳春麗到庭執行職務。
中　　華　　民　　國　　111 　年　　6　　月　　14　　日
　　　　　　　　　刑事第二十二庭法　官  廖棣儀
上正本證明與原本無異。 
如不服本判決應於收受送達後20日內向本院提出上訴書狀，並應
敘述具體理由；其未敘述上訴理由者，應於上訴期間屆滿後20日
內向本院補提理由書（均須按他造當事人之人數附繕本）「切勿
逕送上級法院」。告訴人或被害人如對於本判決不服者，應具備
理由請求檢察官上訴，其上訴期間之計算係以檢察官收受判決正
本之日期為準。 因疫情而遲誤不變期間，得向法院聲請回復原
狀。　　　　　　　　　
                                書記官  林志忠
中　　華　　民　　國　　111 　年　　6　　月　　15　　日
附錄本案論罪科刑法條全文：
中國民國刑法第321條
犯前條第 1 項、第 2 項之罪而有下列情形之一者，處 6 月以
上 5 年以下有期徒刑，得併科 50 萬元以下罰金：
一、侵入住宅或有人居住之建築物、船艦或隱匿其內而犯之。
二、毀越門窗、牆垣或其他安全設備而犯之。
三、攜帶兇器而犯之。
四、結夥三人以上而犯之。
五、乘火災、水災或其他災害之際而犯之。
六、在車站、港埠、航空站或其他供水、陸、空公眾運輸之舟、
    車、航空機內而犯之。
前項之未遂犯罰之。